臺灣嘉義地方法院嘉義簡易庭民事小額判決
111年度嘉國小字第1號
原      告  李定謀  
被      告  何永和  
上列當事人間國家賠償事件，本院不經言詞辯論，判決如下：
    主    文
原告之訴駁回。
訴訟費用新臺幣1,000元由原告負擔。
    理由要領
民事訴訟法第249條第2項第2款規定「原告之訴，有下列各款情
  形之一者，法院得不經言詞辯論，逕以判決駁回之。但其情形
  可以補正者，審判長應定期間先命補正：二、依其所訴之事實
  ，在法律上顯無理由」，第436條之8第1項規定「關於請求給
  付金錢或其他代替物或有價證券之訴訟，其標的金額或價額在
  新台幣十萬元以下者，適用本章所定之小額程序」，第436條
  之18第1項規定「判決書得僅記載主文，就當事人有爭執事項
  ，於必要時得加記理由要領」；民法第186條規定「公務員因
  故意違背對於第三人應執行之職務，致第三人受損害者，負賠
  償責任。其因過失者，以被害人不能依他項方法受賠償時為限
  ，負其責任。前項情形，如被害人得依法律上之救濟方法，除
  去其損害，而因故意或過失不為之者，公務員不負賠償責任」
  ；國家賠償法第2條第2項、第3項規定「公務員於執行職務行
  使公權力時，因故意或過失不法侵害人民自由或權利者，國家
  應負損害賠償責任。公務員怠於執行職務，致人民自由或權利
  遭受損害者亦同。前項情形，公務員有故意或重大過失時，賠
  償義務機關對之有求償權」。公務員於執行職務行使公權力時
  ，因故意或過失不法侵害人民自由或權利者，人民得請求國家
  負損害賠償責任，不得逕向公務員請求賠償。
本件原告主張其為入境香港，於民國111年4月4日至衛生福利部
  嘉義醫院付費申請聚合酶連鎖反應核酸檢測陰性結果證明（下
  稱PCR證明），由被告即該院醫師診斷後發給，原告於111年4
  月6日持PCR證明前往機場辦理出境時，竟因其內容不符香港入
  境規定而無法成行，受有新臺幣47,030元之損害，為此請求被
  告負賠償責任。依原告主張之上開原因事實，被告為國家機關
  之公務員，其執行職務行使公權力時，如因故意或過失不法侵
  害原告權利者，原告得依國家賠償法第2條第2項規定，請求國
  家負損害賠償責任，又依民法第186條第2項規定，原告不得逕
  向被告即公務員請求賠償。是原告之訴，依其所訴之事實，在
  法律上顯無理由，爰依民事訴訟法第249條第2項第2款規定，
  不經言詞辯論，逕以判決駁回之。
中　　華　　民　　國　　111 　年　  11　　月　　8 　　日
               臺灣嘉義地方法院嘉義簡易庭
                         法　官  廖政勝
以上正本係照原本作成。　　　　　　　　　　　　　　　　　
如不服本判決，應於判決送達後20日內，以其違背法令為理由（
表明判決所違背之法令及其具體內容，與依訴訟資料可認為判決
有違背法令之具體事實），向本院提出上訴狀，並按應送達於他
造之人數提出繕本或影本，及繳納第二審裁判費。
中　　華　　民　　國　　111 　年　　11　　月　　8 　　日
                         書記官  林金福